---
title: "Analiza bazy Linie Lotnicze"
author: "Dawid Piskadło"
date: "`r format(Sys.time(), '%d.%m.%Y')`"
output:
  pdf_document: default
  html_document: default
---

### Wstępna uwaga:

    W zadaniach 1,2,4,5,10 dane są zaokrąglone w dół do pełnych minut.


```{r setup, include=FALSE}
library(DBI)
library(odbc)
library(knitr)
library(config)

connect_info <- get(file = "~/config.yml")

connect <- dbConnect(odbc::odbc(), Driver = connect_info$driver, Server=connect_info$server,
Database=connect_info$database,
Uid=connect_info$uid,
Pwd=connect_info$pwd)

knitr::opts_chunk$set(connection = "connect")

```

## Zadanie 1:

```{r task1, include=FALSE}
avg_delay <- DBI::dbGetQuery(connect," SELECT (FLOOR(AVG(arr_delay_new))) AS średnie_opóźnienie
 FROM dbad_flights.dbo.Flight_delays")
```

##### Zapytanie:

    SELECT (FLOOR(AVG(arr_delay_new))) AS średnie_opóźnienie
    FROM dbad_flights.dbo.Flight_delays

##### Wynik: 

Średnie opóźnienie przylotu było równe `r avg_delay` minut.

## Zadanie 2:
```{r task2, include=FALSE}
max_delay <- DBI::dbGetQuery(connect,"SELECT FLOOR(MAX(arr_delay_new)) AS średnie_opóźnienie FROM dbad_flights.dbo.Flight_delays")
```
  
##### Zapytanie:

    SELECT FLOOR(MAX(arr_delay_new)) AS średnie_opóźnienie 
    FROM dbad_flights.dbo.Flight_delays


##### Wynik:

Największe opóźnienie przylotu było równe `r max_delay` minut.

## Zadanie 3:
```{r task3, include=FALSE}
max_delay_flight <- DBI::dbGetQuery(connect," SELECT TOP 1 carrier,
			fl_num,
			origin_city_name,
			dest_city_name,
			fl_date,
			arr_delay_new

 FROM dbad_flights.dbo.Flight_delays AS F1
		INNER JOIN dbad_flights.dbo.Airlines AS F2
				ON F1.airline_id = F2.airline_id
ORDER BY F1.arr_delay_new DESC")
```
  
##### Zapytanie:

     SELECT TOP 1 carrier,
                  fl_num,
                  origin_city_name,
                  dest_city_name,
                  fl_date,
                  arr_delay_new
                  
     FROM dbad_flights.dbo.Flight_delays AS F1
          INNER JOIN dbad_flights.dbo.Airlines AS F2
                  ON F1.airline_id = F2.airline_id
     ORDER BY F1.arr_delay_new DESC


##### Wynik:

Największe opóźnienie przylotu miał następujący lot:  

`r kable(max_delay_flight)`

## Zadanie 4:
```{r task4, include=FALSE}
avg_delay_weekdays <- DBI::dbGetQuery(connect,"SELECT  weekday_name,
		FLOOR(AVG(arr_delay_new)) AS avg_delay
FROM dbad_flights.dbo.Flight_delays AS F1
	INNER JOIN dbad_flights.dbo.Weekdays AS W1
			ON F1.day_of_week = W1.weekday_id
GROUP BY weekday_name,weekday_id
ORDER BY AVG(arr_delay_new) DESC")
```
  
##### Zapytanie:

    SELECT  weekday_name,
            FLOOR(AVG(arr_delay_new)) AS avg_delay
    FROM dbad_flights.dbo.Flight_delays AS F1
         INNER JOIN dbad_flights.dbo.Weekdays AS W1
                ON F1.day_of_week = W1.weekday_id
    GROUP BY weekday_name,weekday_id
    ORDER BY AVG(arr_delay_new) DESC


##### Wynik:

Tabela najgorszych dni do podróżowania pod względem opóźnień przylotu prezentuje się następująco:

`r kable(avg_delay_weekdays)`

## Zadanie 5:
```{r task5, include=FALSE}
sf_flights <- DBI::dbGetQuery(connect,"SELECT airline_name,
		FLOOR(AVG(F1.arr_delay_new)) AS średnie_opóźnienie
FROM dbad_flights.dbo.Airlines AS A1
	INNER JOIN dbad_flights.dbo.Flight_delays AS F1
			ON F1.airline_id = A1.airline_id
WHERE  F1.airline_id IN (SELECT F2.airline_id
						FROM dbad_flights.dbo.Flight_delays AS F2
						WHERE F2.origin = 'SFO')
GROUP BY airline_name
ORDER BY AVG(arr_delay_new) DESC")
```
  
##### Zapytanie:

    SELECT airline_name,
           FLOOR(AVG(F1.arr_delay_new)) AS średnie_opóźnienie
    FROM dbad_flights.dbo.Airlines AS A1
       INNER JOIN dbad_flights.dbo.Flight_delays AS F1
               ON F1.airline_id = A1.airline_id
    WHERE  F1.airline_id IN (SELECT F2.airline_id
                             FROM dbad_flights.dbo.Flight_delays AS F2
                             WHERE F2.origin = 'SFO')
    GROUP BY airline_name
    ORDER BY FLOOR(AVG(arr_delay_new)) DESC


##### Wynik:

Linie latające z San Francisco posiadające najmniejsze opóźnienia to odpowiednio JetBlue Airways,American Airlines i Frontier Airlines.
Tabela tych linii prezentuje się następująco:

`r kable(sf_flights)`

## Zadanie 6:
```{r task6, include=FALSE}
proportion <- DBI::dbGetQuery(connect,"SELECT ROUND((CONVERT(float,COUNT(*),2)/(SELECT COUNT(DISTINCT airline_id)
				FROM dbad_flights.dbo.Flight_delays)),3)
FROM (SELECT A1.airline_name
FROM dbad_flights.dbo.Airlines AS A1
	INNER JOIN dbad_flights.dbo.Flight_delays AS F1
			ON F1.airline_id = A1.airline_id
GROUP BY airline_name
HAVING AVG(arr_delay_new)>10) AS T1")
```
  
##### Zapytanie:

    SELECT ROUND((CONVERT(float,COUNT(*),2)/(SELECT COUNT(DISTINCT airline_id)
                                             FROM dbad_flights.dbo.Flight_delays)),3)
    FROM (SELECT A1.airline_name
          FROM dbad_flights.dbo.Airlines AS A1
             INNER JOIN dbad_flights.dbo.Flight_delays AS F1
                     ON F1.airline_id = A1.airline_id
    GROUP BY airline_name
    HAVING AVG(arr_delay_new)>10) AS T1


##### Wynik:

Stosunek liczby linii lotniczych posiadających regularne opóźnienia do liczby wszystkich linii lotniczych znajdujących się w tabeli Flight_delays wynosi `r proportion`.

## Zadanie 7:

```{r task7, include=FALSE}
avg_arr_delay <- DBI::dbGetQuery(connect," SELECT arr_delay_new FROM dbad_flights.dbo.Flight_delays")

avg_dep_delay <- DBI::dbGetQuery(connect," SELECT dep_delay_new FROM dbad_flights.dbo.Flight_delays")

avg_arr_delay_conv <- as.vector(unlist(avg_arr_delay))

avg_dep_delay_conv <- as.vector(unlist(avg_dep_delay))

avg_dep_arr_temp_result <- cor.test(avg_dep_delay_conv,avg_arr_delay_conv, method = "pearson")

avg_dep_arr_correlation <- round(avg_dep_arr_temp_result$estimate,3)
```

##### Zapytania:

    SELECT arr_delay_new FROM dbad_flights.dbo.Flight_delayss
    
    SELECT dep_delay_new FROM dbad_flights.dbo.Flight_delay
    
    R:
    avg_arr_delay_conv <- as.vector(unlist(avg_arr_delay))

    avg_dep_delay_conv <- as.vector(unlist(avg_dep_delay))

    avg_dep_arr_temp_result <- cor.test(avg_dep_delay_conv,avg_arr_delay_conv, method = "pearson")

    avg_dep_arr_correlation <- round(avg_dep_arr_temp_result$estimate,3)
    

##### Wynik: 

Współczynnik korelacji Pearsona między opóźnieniami przylotów a opóźnieniami wylotów wynosi `r avg_dep_arr_correlation`.

## Zadanie 8:

```{r task8, include=FALSE}
max_avg_delay_increase <- DBI::dbGetQuery(connect,"SELECT TOP 1 A1.airline_name,
		(AVG(F1.arr_delay_new)-(SELECT AVG(F2.arr_delay_new)
									FROM dbad_flights.dbo.Flight_delays AS F2
										JOIN dbad_flights.dbo.Airlines AS A2
											ON F2.airline_id = A2.airline_id
									WHERE A2.airline_name = A1.airline_name AND F2.month = 7 AND F2.day_of_month<=23
									GROUP BY A2.airline_name)) AS 'delay_increase'
	FROM dbad_flights.dbo.Airlines AS A1
		INNER JOIN dbad_flights.dbo.Flight_delays AS F1
				ON A1.airline_id = F1.airline_id
	WHERE F1.month = 7 AND F1.day_of_month > 23 
	GROUP BY A1.airline_name
	ORDER BY delay_increase DESC")
```

##### Zapytanie:

    SELECT TOP 1 A1.airline_name,
                 (AVG(F1.arr_delay_new)-(SELECT AVG(F2.arr_delay_new)
                                         FROM dbad_flights.dbo.Flight_delays AS F2
                                           JOIN dbad_flights.dbo.Airlines AS A2
                                           ON F2.airline_id = A2.airline_id
                                           WHERE A2.airline_name = A1.airline_name AND F2.month = 7 AND F2.day_of_month<=23
                                           GROUP BY A2.airline_name)) AS 'delay_increase'
    FROM dbad_flights.dbo.Airlines AS A1
    INNER JOIN dbad_flights.dbo.Flight_delays AS F1
           ON A1.airline_id = F1.airline_id
    WHERE F1.month = 7 AND F1.day_of_month > 23 
    GROUP BY A1.airline_name
    ORDER BY test DESC

##### Wynik: 

Linią posiadającą najwyższy przyrost średniego opóźnienia między 01-23 lipca a 24-31 lipca była następująca linia lotnicza:

`r kable(max_avg_delay_increase)`

## Zadanie 9:

```{r task9, include=FALSE}
sfo_pdx_eug <- DBI::dbGetQuery(connect,"SELECT airline_name
FROM dbad_flights.dbo.Airlines AS A1
	INNER JOIN dbad_flights.dbo.Flight_delays AS F1
			ON F1.airline_id = A1.airline_id
			INNER JOIN dbad_flights.dbo.Flight_delays AS F2
				ON F1.airline_id = F2.airline_id
WHERE ((F1.origin = 'SFO' AND F1.dest = 'PDX') OR (F1.origin = 'SFO' AND F1.dest = 'EUG')) AND (((F2.origin = 'SFO' AND F2.dest = 'PDX') OR (F2.origin = 'SFO' AND F2.dest = 'EUG')) AND F1.dest != F2.dest)
GROUP BY airline_name")
```

##### Zapytanie:

    SELECT airline_name
    FROM dbad_flights.dbo.Airlines AS A1
      INNER JOIN dbad_flights.dbo.Flight_delays AS F1
             ON F1.airline_id = A1.airline_id
             INNER JOIN dbad_flights.dbo.Flight_delays AS F2
                     ON F1.airline_id = F2.airline_id
    WHERE ((F1.origin = 'SFO' AND F1.dest = 'PDX') OR (F1.origin = 'SFO' AND F1.dest = 'EUG')) AND  
    (((F2.origin = 'SFO' AND F2.dest = 'PDX') OR (F2.origin = 'SFO' AND F2.dest = 'EUG')) AND F1.dest != F2.dest)
    GROUP BY airline_name

##### Wynik: 

Na trasach zarówno SFO->PDX jak i SFO->EUG latają poniższe linie lotnicze:

`r kable(sfo_pdx_eug)`

## Zadanie 10:

```{r task10, include=FALSE}
chicago_stanford <- DBI::dbGetQuery(connect,"SELECT origin,
		dest,
		FLOOR(AVG(arr_delay_new)) AS avg_delay
FROM dbad_flights.dbo.Flight_delays
WHERE (origin = 'MDW' OR origin = 'ORD') AND (dest = 'SFO' OR dest = 'SJC' OR dest = 'OAK') AND crs_dep_time>1400
GROUP BY origin,dest
ORDER BY AVG(arr_delay_new) DESC")
```

##### Zapytanie:

    SELECT origin,
           dest,
           FLOOR(AVG(arr_delay_new)) AS avg_delay
    FROM dbad_flights.dbo.Flight_delays
    WHERE (origin = 'MDW' OR origin = 'ORD') AND (dest = 'SFO' OR dest = 'SJC' OR dest = 'OAK') AND crs_dep_time>1400
    GROUP BY origin,dest
    ORDER BY AVG(arr_delay_new) DESC

##### Wynik: 

Według danych statystycznych najszybszym sposobem na podróż z Chicago do Stanfordu przy założeniu wylotu po godzinie 14:00 będzie lot z Midway do Oakland.
Tabela średnich opóźnień dla poszczegółnych tras lotu prezentuje się następująco:
`r kable(chicago_stanford)`